臺灣高等法院高雄分院刑事判決          九十一年度上訴字第四八六號
    上  訴  人  國防部南部地方軍事法院檢察署檢察官
    被      告  甲○○
右上訴人因被告搶奪案件，不服國防部南部地方軍事法院九十年度和判字第五三三號
中華民國九十年十一月三十日第一審判決（起訴案號：國防部南部地方軍事法院檢察
署九十年度平訴(二)字第二一四號），提起上訴，本院判決如左：
      主      文
上訴駁回。
      理      由
一、公訴意旨略以：被告甲○○於八十九年三月十四日二十時三十分許，意圖為自己
    不法所有之犯意聯絡及行為分擔，與另一不知姓名男子，共乘機車在高雄縣鳳山
    市○○路與光華路口，趁被害人乙○○○不備之際，搶奪其置於機車腳踏板上之
    黑色皮包，內有證件、新台幣（以下同）五千元及0000000000號Ｎ０
    ＫＩＡ五一三０型行動電話乙支「序號：000000000000000」等
    物品，得手後迅速逃逸，嗣於同年四月一日被告友人陳新保以其胞姊所有門號0
    000000000號行動電號卡植入被告交付予陳員之上述行動電話並使用通
    信，經警調閱該手機通聯紀錄循線查獲，因認被告甲○○涉有刑法第三百二十五
    條第一項之搶奪罪嫌云云。
二、檢察官認被告甲○○涉有前揭搶奪犯行，無非被害人乙○○○指訴確於上開時、
    地遭搶上開行動電話一支，及證人陳新保證述其使用該行動電話，係被告所交付
    ，且被告對該行動電話來源供述不一云云，為其主要論據。被告於本院審理時雖
    未到庭，惟被告於警訊、偵查及原審訊問時，均矢口否認有搶奪被害人該行動電
    話之犯行。雖被告於八十九年十月二十七日警訊時供稱：「該手機是八十八年底
    綽號『林仔』欠我二千五百元，拿來抵債，：：：我欠陳新保二千元，我拿到手
    機後過二天即交給陳員抵債」；偵查中復供稱：「之前欠陳新保一千五百元，拿
    一支NOKIA手機給他擔保，八十九年三月間交給陳員，該手機以一千元向他(即綽
    號『林仔』）買的，都是我去找他，沒有電話，他是我朋友的朋友」（見九十年
    三月十六日偵查筆錄）、「該手機是我向史宗仁（綽號林仔）以一千元買的，史
    宗仁年籍資料我不知道，都是他找我的」（見九十年四月二日偵查筆錄）、「我
    認識史宗仁的哥哥叫史宗正，我們三人閒聊，史宗仁說想換手機，我以一千元當
    場向他買，他即交給我該手機，我與史宗仁互有聯絡，大部分是我找他哥哥史宗
    正」云云（見九十年四月四日偵查筆錄）。其先後供述雖不一致，惟尚難憑被告
    上開不一致之供述，即臆測被害人該手機即被告行搶所得。另被害人簡素月於被
    搶當晚二十一時三十五分許，接受警方訊問時，亦僅能描述行搶者之特徵，並表
    示無法指認行搶者，亦有該警訊筆錄附於偵查卷四頁足憑；且於本院調查時指稱
    ：「二個年輕人從後面搶的，我放在機車前面的腳踏板上（指該手機），當時很
    緊張，而且他們從我的後面搶的，所以我無法看清楚他們的長相等語（見本院卷
    第十八頁），則從被害人上開指訴，亦無法證明被告行搶被害人該手機。至證人
    陳新保證述該手機是被告於八十九年三月所交付等語，亦僅證明該手機係由被告
    交付給陳新保，亦不足以證明被告行搶該手機。況證人史宗正於偵查中證稱：伊
    弟（即史宗仁，已過世）以一千元，將NOKIA 5130手機賣給甲○○等語（見偵查
    卷第八十九頁背面）。雖證人史宗正對買賣過程之證述，與被告於警訊及偵查中
    之供述，並非一致，惟亦難以其不一致之證述，即認定被告行搶該手機。
二、綜上被害人簡素月之指訴及證人陳新保、史宗正等人之證述，尚不足以證明被告
    行搶該手機。此外尚乏積極證據足證被告有搶奪犯行，自屬不能證明被告犯罪，
    原審因之諭知被告無罪，核無不合，檢察官上訴意旨猶執陳詞，指摘原判決諭知
    被告無罪不當，為無理由，應予駁回。
三、被告經合法傳喚，無正當理由不到庭，爰不待其陳述，逕行判決。
據上論斷，應依刑事訴訟法第三百七十一條、第三百六十八條，判決如主文。
本案經檢察官張其主到庭執行職務。
中    華    民    國     九十一     年       五       月      二十八    日
                              臺灣高等法院高雄分院刑事第六庭
                                  審判長法官  王憲義
                                        法官  范惠瑩
                                        法官  張意聰
右正本證明與原本無異。
如不服本判決應於收受本判決後十日內向本院提出上訴書狀，其未述上訴理由者，
並得於提起上訴後十日內向本院補提理由書狀（均須按他造當事人之人數附繕本)「
切勿逕送上級法院」。
                                      書記官  許信宗
中    華    民    國     九十一     年       五       月      三十      日
                                                                        Ｑ
